【裁判字號】    92,交聲,59
【裁判日期】    920502
【裁判案由】    聲明異議
【裁判全文】
臺灣臺南地方法院交通事件裁定                      九十二年度交聲字第五九號
    移
    受處分人
    即異議人  甲○○
右列受處分人因違反道路交通管理處罰條例案件，對於交通部公路總局嘉義區監理所
台南監理站民國九十二年一月十七日所為之裁決處分（處分案號：南監五字第裁七四
—ＣＷ0000000號）聲明異議，本院裁定如左：
    主  文
異議駁回。
    理  由
一、聲明異議意旨略以：如附件聲明異議狀所載。
二、按汽車駕駛人，駕駛汽車有不遵守道路交通標誌、標線、號誌之指示情形，而道
    路交通管理處罰條例第二章各條無處罰之規定者，處新臺幣九百元以上一千八百
    元以下罰鍰；並記違規點數一點；汽車駕駛人之行為有其他違規行為經以科學儀
    器取得證據資料之情形，當場不能製單舉發者，得對汽車所有人逕行舉發處罰；
    前開逕行舉發，應記明車輛牌照號碼、車型等可資辨明之資料，查明汽車所有人
    姓名或名稱、住址後，製單舉發處罰之，道路交通管理處罰條例第六十條第二項
    第三款、第六十三條第一項第一款、第七條之二第一項第六款、第二項分別定有
    明文。次按送達，不能依行政程序法第七十二條、第七十三條規定為之者，得將
    文書寄存送達地之地方自治或警察機關，並作送達通知書兩份，一份黏貼於應受
    送達人住居所、事務所、營業所或其就業處所門首，另一份交由鄰居轉交或置於
    該送達處所信箱或其他適當位置，以為送達；前項情形，由郵政機關為送達者，
    得將文書寄存於送達地之郵政機關；寄存機關自收受寄存文書之日起，應保存三
    個月，行政程序法第七十四條亦規定甚明。
三、經查：
    （一）本件受處分人即異議人甲○○所有之車號ＰＱ─８５７號營小客車，有於
          民國九十年八月十一日十一時許，在行經台北縣瑞芳瑞八公路時，有不遵
          守道路交通標線之指示跨越車道行駛，而為警以電腦雷達自動照相測速器
          測獲拍照並逕予製單舉發等情，有台北縣警察局北縣警交字第ＣＷ000
          0000號舉發違反道路交通管理事件通知單一紙及違規車輛採證相片一
          幀在卷可憑，且為異議人所不爭執，則異議人之營小客車，有於前開時、
          地經人駕駛而有不遵守道路交通標線之指示跨越車道行駛之違規事實，即
          堪認定。
    （二）其次，前開舉發通知單，業經台北縣警察局瑞芳分局，依據受處分人即異
          議人甲○○所登記之車籍資料，掛號郵寄予異議人，經郵政機關送達並經
          寄存於該送達地之郵政機關滿三個月，業已合法送達異議人等情，則有寄
          存逾期退回之舉發通知單掛號郵件、台北縣政府警察局瑞芳分局九十二年
          二月二十六日瑞警交字第０９２０００２５０４號函及寄存送達二次建檔
          明細表各一份存卷可佐。另異議人之住所係位於台南市○區○○○路一段
          一六巷三號三樓，亦據異議人陳明在卷，此與前述台北縣警察局瑞芳分局
          郵寄送達之地址，經核並無不同，另前開舉發通知單掛號郵件業已於九十
          一年六月六日寄存於中華郵政股份有限公司台南郵局所轄三十五支局，並
          於九十一年九月九日寄存逾期退回原寄發單位乙節，亦有中華郵政股份有
          限公司台南郵局九十二年三月十八日南營字第０９２１２００２８２號函
          陳明在卷可憑，顯見前開舉發通知單業經合法寄存送達生效，故台北縣警
          察局瑞芳分局，就上述交通違規舉發通知單之送達，應係合法且適當。
    （三）綜上所述，本件受處分人即異議人甲○○所有之營小客車有於上開時、地
          經人駕駛，有不遵守道路交通標線之指示跨越車道行駛之違規行為，既可
          認定，則移送機關即交通部公路總局嘉義區監理所台南監理站，據此並援
          引上開道路交通管理處罰條例第六十條第二項第三款、第六十三條第一項
          第一款之規定，而裁處異議人罰鍰新臺幣一千八百元並予記違規點數一點
          ，於法即無違誤，至本件異議人僅以其未實際收受該舉發通知單，而指摘
          本件裁處有所不當，經核並無理由，故應予以駁回。
四、據上論斷，應依道路交通案件處理辦法第十九條，裁定如主文。
中      華      民      國      九十二      年      五      月    二    日
                                  臺灣臺南地方法院交通法庭
                                      法  官  張  瑛  宗
右正本證明與原本無異
如不服本裁定應於送達後五日內向本院提出抗告狀
                                      書記官  陳  志  德
中      華      民      國      九十二      年      五      月    五    日


司法院資訊處製作；財團法人民間司法改革基金會備份。
